臺灣高雄地方法院刑事判決　　　　　　110年度審易字第730號
　　　　　　　　　　　　　　　　　　110年度審易字第937號
公　訴　人　臺灣高雄地方檢察署檢察官
被　　　告　駱原正浩



選任辯護人　黃韡誠律師
　　　　　　李宜庭律師
上列被告因竊盜等案件，經檢察官提起公訴（110年度偵字第947
6號、110年度偵字第9878號、110年度偵字第12138號、110年度
偵字第12585號），被告於準備程序就被訴事實為有罪之陳述，
經受命法官告知簡式審判程序之旨，並聽取被告與公訴人之意見
後，本院法官行簡式審判程序合併審理，判決如下：
    主  文
駱原正浩犯如附表所示之罪，各處如附表所載宣告刑欄之刑（含
沒收、追徵）；應執行拘役陸拾日，如易科罰金，以新臺幣壹仟
元折算壹日。
    事  實
一、駱原正浩意圖為自己不法之所有，基於竊盜犯意，於如附表
    編號1至4所示時間，在上開編號所示之地點，徒手竊取如上
    開編號所示便利商店之財物，得手後即離去。嗣經便利商店
    經理兵佳娟等人發現遭竊，並報警處理，經警調閱監視器錄
    影畫面，始循線查獲上情。
二、案經兵佳娟、王淯紜告訴由內政部警政署鐵路警察局高雄分
    局報告臺灣高雄地方檢察署檢察官偵查起訴。
    理  由
一、本件被告駱原正浩所犯係死刑、無期徒刑、最輕本刑為3年
    以上有期徒刑以外之罪，其於準備程序進行中就被訴事實為
    有罪之陳述，經法官告知簡式審判程序之旨，並聽取當事人
    之意見後，認無不得或不宜改依簡式審判程序進行之情形。
    爰依刑事訴訟法第273條之1第1項規定，由法官行簡式審判
    程序審理。又本件所引屬於被告以外之人於審判外陳述之傳
    聞證據，依同法第273條之2規定，不受第159條第1項關於傳
    聞法則規定之限制，依法有證據能力，合先敘明。
二、認定事實所憑之證據及理由
    前揭事實，業據被告於本院審理時（審易一卷第79、85、91
    頁）均坦承不諱，核與證人即附表編號1至3之告訴人兵佳娟
    於警詢（警一卷第7至9頁，警二卷第4至6頁，警三卷第7至9
    頁）之證述，證人即編號4之告訴人王淯紜於警詢（警四卷
    第7至9頁）之證述明確，印證相符；並有編號1之監視錄影
    畫面翻拍暨現場、電子發票存根聯照片共24張、勘驗筆錄1
    份（警一卷第11至33頁；偵一卷第29至35頁）；編號2之監
    視錄影畫面擷取翻拍、現場照片共18張、7-11電子發票存根
    聯1份（警二卷第19至29頁）；編號3之監視錄影畫面擷取翻
    拍、現場照片共38張、7-11電子發票存根聯1份（警三卷第
    7至26頁）；編號4之監視錄影畫面擷取翻拍、現場照片共12
    張、Family Mart電子發票證明聯1份（警四卷第7至14頁）
    ；雲上太陽心寧診所診斷證明書、110年8月2日函（電子郵
    件）及所附病歷各1份（警三卷第30頁；偵二卷第97至117頁
    ）在卷可稽，參核相符，堪以佐證。被告上開自白，與卷內
    積極事證參核相符，洵堪採為論罪之基礎。是被告本件犯行，
    事證明確，堪以認定，均應依法論科。
三、論罪科刑
  ㈠本案核被告駱原正浩所為，均係犯刑法第320條第1項之竊盜
    罪。
  ㈡爰以行為人之責任為基礎，審酌被告正值壯年，竟不思以正
    當方法謀取財物，為貪圖不法利益，恣意竊取他人財物，顯
    然缺乏尊重他人財產權之觀念，且破壞社會治安；復考量被
    告罹有適應性失眠症、強迫症等症狀（本院卷第113頁），
    且所竊得如附表各編號之財物價值非鉅，惟迄未與告訴人和
    解或為賠償；並參酌被告於本院審理時自陳大學肄業之智識
    程度，現在因為生病無業，靠存款維生，未婚，無小孩等經
    濟及生活、家庭狀況（本院卷第93頁），暨其犯罪之動機、
    目的、手段等一切情狀，分別量處如附表主文欄所示之刑，
    並均諭知如易科罰金之折算標準。
  ㈢查本件被告所犯如附表所示共4罪，犯罪手法及性質均相同
    ，且犯罪時間密集在110年3月6日至110年3月20日，實質侵
    害法益之質與量，未如形式上單從罪數所包含範圍之鉅，如
    以實質累加之方式定應執行刑，其刑度將超過其行為之不法
    內涵，有違罪責相當性原則、比例原則，復考量刑罰對被告
    造成之痛苦程度，係隨刑度增加而生加乘效果，而非以等比
    方式增加，是以隨罪數增加、遞減其刑罰之方式，當足以評
    價被告行為不法性之法理（即多數犯罪責任遞減原則），爰
    併就被告如附表編號1至4部分，依法定應執行之刑，並諭知
    如易科罰金之折算標準。
四、沒收部分
    按犯罪所得，屬於犯罪行為人者，沒收之。但有特別規定者
    ，依其規定。前二項之沒收，於全部或一部不能沒收或不宜
    執行沒收時，追徵其價額。刑法第38條之1第1項、第3項亦
    有明定。查被告就附表編號1至4所示之犯竊盜罪竊得之物品
    ，均屬其犯罪所得，依刑法第38條之1第1項、第3項明定，
    應於各該編號項下均諭知沒收，於全部或一部不能沒收或不
    宜執行沒收時，追徵其價額。
據上論斷，應依刑事訴訟法第299條第1項前段、第273條之1第1項
，刑法第320條第1項、第41條第1項前段、第51條第6款、第38條
之1第1項、第3項，刑法施行法第1條之1，判決如主文。
本案經檢察官張志杰、劉慕珊提起公訴，檢察官呂乾坤到庭執行
職務。
中    華    民    國   110    年   11     月    10    日
                  刑事第五庭    法  官  李昆南
以上正本證明與原本無異。
如不服本判決應於收受判決後20日內向本院提出上訴書狀，並應
敘述具體理由。其未敘述上訴理由者，應於上訴期間屆滿後20日
內向本院補提理由書(均須按他造當事人之人數附繕本)「切勿逕
送上級法院」。
因疫情而遲誤不變期間，得向法院聲請回復原狀。
中    華    民    國   110    年   11     月    10    日
                                書記官  鄭仕暘
附錄本判決論罪科刑法條
中華民國刑法第320條
意圖為自己或第三人不法之所有，而竊取他人之動產者，為竊盜
罪，處 5 年以下有期徒刑、拘役或 50 萬元以下罰金。
意圖為自己或第三人不法之利益，而竊佔他人之不動產者，依前
項之規定處斷。
前二項之未遂犯罰之。  
附表：
┌─┬───┬────┬─────────┬─────────┐
│編│犯行時│犯行地點│行為態樣          │宣告刑（沒收、追徵│
│號│間    │        │                  │）                │
├─┼───┼────┼─────────┼─────────┤
│1 │110年3│高雄市三│徒手竊取該門市店經│駱原正浩犯竊盜罪，│
│  │月13日│民區建國│理兵佳娟管理、置放│處拘役貳拾伍日，如│
│  │上午8 │二路318 │在貨架上之烤地瓜2 │易科罰金，以新臺幣│
│  │時17分│號高雄車│條、香蕉2條、連珍 │壹仟元折算壹日。未│
│  │許    │站東側統│芋泥生乳捲2個、植 │扣案之烤地瓜貳條、│
│  │      │一超商高│物的優鮮美橘瓣優格│香蕉貳條、連珍芋泥│
│  │      │雄三門市│、植物的優大粒果實│生乳捲貳個、植物的│
│  │      │內      │蜂蜜草莓優格各1個 │優鮮美橘瓣優格壹個│
│  │      │        │、英式鮮奶茶2罐（ │、植物的優大粒果實│
│  │      │        │價值共計新臺幣370 │蜂蜜草莓優格壹個、│
│  │      │        │元），得手後藏放在│英式鮮奶茶貳罐均沒│
│  │      │        │紅色袋子內，僅另結│收，如全部或一部不│
│  │      │        │帳1條烤地瓜後，步 │能沒收或不宜執行沒│
│  │      │        │出大門離去。      │收者，追徵其價額。│
├─┼───┼────┼─────────┼─────────┤
│2 │108年3│高雄市三│徒手竊取該門市店經│駱原正浩犯竊盜罪，│
│  │月6日 │民區建國│理兵佳娟管理、置放│處拘役拾伍日，如易│
│  │18時29│二路318 │在貨架上之上等蕉2 │科罰金，以新臺幣壹│
│  │分許  │號高雄車│條、優果甜坊濃厚熟│仟元折算壹日。未扣│
│  │      │站東側統│布丁2個、LP33機能 │案之上等蕉貳條、優│
│  │      │一超商高│優酪乳2罐（價值共 │果甜坊濃厚熟布丁貳│
│  │      │雄三門市│計新臺幣208元）， │個、LP33機能優酪乳│
│  │      │內      │得手後藏置於其所攜│貳罐均沒收，如全部│
│  │      │        │之提袋內，僅結帳多│或一部不能沒收或不│
│  │      │        │多活菌發酵乳2瓶後 │宜執行沒收者，追徵│
│  │      │        │即離去。          │其價額。          │
├─┼───┼────┼─────────┼─────────┤
│3 │110年3│高雄市三│徒手竊取該門市店經│駱原正浩犯竊盜罪，│
│  │月19日│民區建國│理兵佳娟管理、置放│處拘役貳拾伍日，如│
│  │18時22│二路318 │在貨架上之現蒸地瓜│易科罰金，以新臺幣│
│  │分許  │號高雄車│2條、臺灣上等蕉2條│壹仟元折算壹日。未│
│  │      │站東側統│、連珍芋泥生乳捲2 │扣案之現蒸地瓜貳條│
│  │      │一超商高│個、植物的優鮮美橘│、臺灣上等蕉貳條、│
│  │      │雄三門市│瓣優格、植物的優大│連珍芋泥生乳捲貳個│
│  │      │內      │粒果實蜂蜜草莓優格│、植物的優鮮美橘瓣│
│  │      │        │各1個、紐澳良風味 │優格壹個、植物的優│
│  │      │        │鮮蔬烤雞三明治1個 │大粒果實蜂蜜草莓優│
│  │      │        │、照燒雞溏心蛋三明│格壹個、紐澳良風味│
│  │      │        │治1個（價值共計新 │鮮蔬烤雞三明治壹個│
│  │      │        │臺幣388元），得手 │、照燒雞溏心蛋三明│
│  │      │        │後藏置於其所攜之提│治壹個均沒收，如全│
│  │      │        │袋內，僅另結帳現蒸│部或一部不能沒收或│
│  │      │        │地瓜1條後即離去。 │不宜執行沒收者，追│
│  │      │        │                  │徵其價額。        │
├─┼───┼────┼─────────┼─────────┤
│4 │110年3│高雄市三│徒手竊取該門市副店│駱原正浩犯竊盜罪，│
│  │月20日│民區建國│長王淯紜管理、置放│處拘役拾伍日，如易│
│  │上午8 │二路318 │在貨架上之方師父點│科罰金，以新臺幣壹│
│  │時19分│號高雄車│心坊葡萄小餐包1袋 │仟元折算壹日。未扣│
│  │許    │站地下1 │、植物的優鮮美橘瓣│案之方師父點心坊葡│
│  │      │樓全家便│優格、植物的優大粒│萄小餐包壹袋、植物│
│  │      │利商店高│果實蜂蜜草莓優格各│的優鮮美橘瓣優格壹│
│  │      │雄車頭店│1個、統一木瓜牛奶 │個、植物的優大粒果│
│  │      │內      │1瓶（價值共計新臺 │實蜂蜜草莓壹個、統│
│  │      │        │幣190元），得手後 │一木瓜牛奶壹瓶均沒│
│  │      │        │藏置於其所攜之提袋│收，如全部或一部不│
│  │      │        │內，僅另結帳統一木│能沒收或不宜執行沒│
│  │      │        │瓜牛奶1瓶後即離去 │收者，追徵其價額。│
│  │      │        │。                │                  │
└─┴───┴────┴─────────┴─────────┘